臺灣臺中地方法院刑事判決
111年度簡上字第90號
上  訴  人
即  被  告  蔡明生


輔佐人  即
被告之胞弟  蔡佩君


指定辯護人  本院公設辯護人蔡育萍
上列上訴人即被告因竊盜案件，不服本院沙鹿簡易庭中華民國11
1年1月28日所為之111年度沙簡字第62號第一審刑事簡易判決（
聲請簡易判決處刑案號：110年度偵字第32316號），提起上訴，
本院管轄第二審之合議庭判決如下：
    主          文
上訴駁回。   
　　犯罪事實及理由
一、本案經本院審理結果，認原審以上訴人即被告蔡明生（下稱
    被告）所為，係犯刑法第320條第1項之竊盜罪，而依刑事訴
    訟法第449條第1項前段、第454條第2項，刑法第320條第1項
    、第41條第1項前段，刑法施行法第1條之1第1項（贅載第2
    項前段）等規定，併審酌被告不思正途謀財，而以不正方法
    取得他人財物，及其竊盜之手段、情節、竊得財物之數量等
    一切情狀，量處拘役10日，如易科罰金，以新臺幣1,000元
    折算1日，核其認事用法均無違誤，量刑亦屬妥適，應予維
    持，餘均引用如附件第一審刑事簡易判決書記載之事實、證
    據及理由。
二、被告上訴意旨略以：我領有中度身心障礙證明及低收入戶證
    明，並已與被害人楊清業達成和解，故原審量刑過重，請求
    從輕量刑等語。
三、按量刑之輕重，係事實審法院得依職權自由裁量之事項，茍
    已斟酌刑法第57條各款所列情狀而未逾越法定刑度，則不得
    遽指為違法；又刑罰之量定屬法院自由裁量之職權行使，但
    仍應審酌刑法第57條所列各款事由及一切情狀，為酌量輕重
    之標準，並非漫無限制，在同一犯罪事實與情節，如別無其
    他加重或減輕之原因，下級法院量定之刑，亦無過重或失輕
    之不當情形，則上級法院對於下級法院之職權行使，原則上
    應予尊重（最高法院72年台上字第6696號判例、85年度台上
    字第2446號判決意旨參照）。是刑之量定，為求個案裁判之
    妥當性，法律賦予審判法院裁量之權，量刑之輕重，屬於為
    裁判之法院得依職權自由裁量之事項，苟其量刑已以行為人
    之責任為基礎，並斟酌刑法第57條各款所列情狀，在法定刑
    度內，酌量科刑，如無偏執一端，致明顯失出失入情形，上
    級審法院即不得單就量刑部分遽指為不當或違法。查本案原
    審之認事用法並無不當，且原審量定刑度，已審酌被告各種
    犯罪情狀如上（臺灣臺中地方檢察署110年度偵字第32316號
    卷【下稱偵卷】第45、49、53頁，分別為被告之和解書、中
    度身心障礙證明及低收入戶證明書，足認原審業已斟酌該等
    科刑事項），並具體表明所審酌之各項事由，並無逾越法定
    刑度，尚無明顯失出或失入之情形，核與罪刑相當原則無悖
    ，自屬允洽，本院當予尊重。
四、辯護人雖主張被告於本案行為時應有刑法第19條所定因精神
    障礙或其他心智缺陷，致辨識其行為違法或依其辨識而行為
    之能力有所欠缺或顯著減低之情形，並聲請將被告送往相關
    醫療處所進行精神鑑定云云，惟查，觀諸案發現場之監視器
    錄影畫面擷圖（見偵卷第31至39頁），顯示被告於案發時騎
    乘機車往被害人機車停放方向行駛，駛至被害人機車停放處
    後旋即停止，嗣又騎乘機車折返將其機車停放在與被害人機
    車有相當距離之路邊後，下車徒步走至被害人機車旁，之後
    被告又徒步走回其機車停放處，並不斷往被害人機車停放處
    注意、觀望，復伸手將其所竊取之物自其上衣內取出，直接
    放置在其機車之置物箱內後，立即騎乘機車離開案發現場，
    由上可知，被告於本案行竊時係先將其所騎乘之機車停放在
    與被害人機車相當距離之路邊後，再徒步前往被害人機車停
    放處行竊，行竊得手後尚且知悉將其所竊取之物藏放在其上
    衣內以掩飾犯行，走回其機車停放處後，亦不斷往被害人機
    車停放處注意、觀望，並將其所竊取之物直接藏放在其機車
    之置物箱內後，旋即騎車離去現場，此等行竊過程實與一般
    人為避免犯罪行為遭人察覺或報警之行徑尚無不同，足徵被
    告於本案行為時，並無辨識其行為違法或依其辨識而行為之
    能力有所欠缺或顯著減低之情形甚明，當無刑法第19條規定
    之適用，是辯護人上開主張，委無足採，本案亦無將被告送
    往相關醫療處所進行精神鑑定之必要性，附此敘明。
五、綜上所述，原審之認事用法並無違誤，量刑亦屬妥適，上訴
    意旨指摘原判決量刑不當，經核為無理由，應予駁回。
據上論斷，應依刑事訴訟法第455條之1第1項、第3項、第368條
、第373條，判決如主文。
本案經檢察官陳宜君聲請簡易判決處刑，檢察官陳隆翔到庭執行
職務。
中    華    民    國     111    年    7    月    15   日
                  刑事第十六庭  審判長法  官  江彥儀　
　　　　　　　　　                    法  官  吳金玫　　
　　　　　　　　　                    法  官  呂超群
不得上訴。
以上正本證明與原本無異。
　　　　　　　　　　　　　　　　　　　書記官  許丞儀
中    華    民    國     111    年    7    月    15   日